【裁判字號】    89,訴,1833
【裁判日期】    900326
【裁判案由】    毒品危害防制條例
【裁判全文】
臺灣桃園地方法院刑事判決                        八十九年度訴字第一八三三號
    公  訴  人  臺灣桃園地方法院檢察署檢察官
    被      告  乙○○
    指定辯護人  本院公設辯護人丙○○
右列被告因毒品危害防制條例案件，經檢察官提起公訴（八十九年度偵字第第一五０
八九號），本院判決如左：
    主  文
乙○○持有第二級毒品，累犯，處有期徒刑月，如易科罰金，以佰元折算壹日。
扣案之安非他命含袋毛重壹公克，沒收銷燬之。
    事  實
一、乙○○前曾因違反麻醉藥品管理條例案件，經本院判處有期徒刑三月，於民國八
    十七年八月二十日確定，已於八十七年十二月十一日執行完畢，仍不思悔改，復
    於八十九年十月一日下午四時許，在桃園縣中壢市○○○街八十八巷三號五樓戊○○之住處，無故持有由戊○○所轉讓交付之安非他命一公克（含袋毛重），嗣
    於擬離去之際，為警在桃園縣中壢市○○○街八十八巷口當場查獲，並扣得上開
    安非他命毛重一公克。
二、案經桃園縣警察局大園分局報請臺灣桃園地方法院檢察署檢察官偵查起訴。
    理  由
一、訊據被告乙○○對於右揭時、地持有由戊○○所轉讓交付之安非他命之事實坦承
    不諱，核與證人戊○○於本院審理中證述確曾於右揭時、地將安非他命一包交給
    乙○○等語情節相符，此外，並有警員當場所查獲之安非他命毛重一公克扣案可
    憑，事證明確，被告右揭犯行足堪認定，應予依法論科。
二、核被告乙○○右揭所為，係犯毒品危害防制條例第十一條第二項之持有第二級毒
    品罪。次查，被告前曾因違反麻醉藥品管理條例案件，經本院判處有期徒刑三月
    確定，於八十七年十二月十一日已執行完畢，此有台灣高等法院被告全國前案紀
    錄表在卷可參，其於刑之執行完畢後，五年內再犯本件有期徒刑以上之罪，為累
    犯，應依刑法第四十七條之規定，加重其刑。另按，被告行為後，刑法第四十一
    條業於九十年一月四日修正，同年月十日經總統公布，已於同年月十二日生效，
    修正後之刑法第四十一條第一項前段規定：「犯最重本刑為五年以下有期徒刑以
    下之罪，而受六個月以下有期徒刑或拘役之宣告，因身體、教育、職業、家庭之
    關係或其他正當事由，執行顯有困難者，得以一元以上三元以下折算一日，易科
    罰金。」而比較新舊法規定之結果，以修正後規定有利於被告，自應適用修正後
    之法律規定。爰審酌被告犯後態度，並參其犯罪動機、目的、品性、素行等一切
    情狀，量處如主文所示之刑，同時並諭知易科罰金之折算標準，以資懲儆。至扣
    案之安非他命含袋毛重一公克，係屬於第二級毒品，爰依毒品危害防制條例第十
    八條第一項前段之規定，併予宣告沒收銷燬之。
三、公訴意旨另略以：被告乙○○基於概括犯意，連續自八十九年四月間至同年九月
    二十八日，多次以新台幣（下同）三千元至四千元不等之代價，在桃園縣中壢市
    ○○○街八十八巷三號五樓等處，販賣第二級毒品安非他命給甲○○及戊○○等
    人，嗣於八十九年十月一日十六時許，在桃園縣中壢市○○○街八十八巷口經警
    查獲，並扣得安非他命一公克。因認被告涉有毒品危害防制條例第四條第二項販
    賣第二級毒品罪嫌。惟按，犯罪事實應依證據認定之，無證據不得推定其犯罪事
    實，刑事訴訟法第一百五十四條定有明文；次按，未經合法調查或與認定事實不
    符之證據，不得作為判斷之依據，刑事訴訟法第一百五十五條第二項亦有明文規
    定，是所謂犯罪之證據，係指經過合法調查而無瑕疵之證據，足資證明被告犯罪
    之事實者而言，茍證據本身未經合法調查或存有明顯之瑕疵，其對於被告犯罪事
    實之證明力即已屬薄弱，若無其他積極證據輔助證明，尚不得認為係與事實相符
    之證據資料，而作為判斷事實之依據。本件訊據被告乙○○堅詞否認有何販賣第
    二級毒品犯行，辯稱：伊沒有賣毒品給戊○○、甲○○等人，扣案之安非他命一
    公克是戊○○的等語。次查，公訴人認被告涉有販賣第二級毒品罪嫌，主要無非
    係以證人戊○○、甲○○於警訊中之陳述、證人丁○○於偵查中之結證，及扣案
    之安非他命等情為據，因認被告涉有右揭販賣第二級毒品罪嫌。然查，雖然證人
    甲○○於本院調查中始終證稱伊有跟被告乙○○買過安非他命，買了四、五次，
    時間都是在八十九年間的時候買的等詞；證人戊○○亦於本院調查中先為證稱伊
    曾經有跟被告乙○○買過安非他命，買過二次，第一次買安非他命是大約在八十
    五年一、二月時，在中壢篤行六村乙○○之居住處，第二次是在八十九年八、九
    月時，也是在篤行六村乙○○之居住處云云。惟本件證人戊○○於其後則即改證
    稱：剛才伊在法庭上所陳述之曾經向乙○○購買二次安非他命之事，不實在，乙○○其實並沒有賣安非他命給伊，乙○○被抓之前，甲○○與伊串通要伊想辦法
    讓乙○○身上帶有東西，然後約在伊家附近之巷子口，以便甲○○叫警察去抓她
    ，伊不知道甲○○為何要叫警察去抓她，但因甲○○他說如伊不幫他，他就要叫
    警察抓伊，因當時伊有在吸食安非他命，而乙○○其實並沒有賣安非他命給伊過
    ，伊後面所說的證言才是實話，因伊先前說謊，覺得良心不安，伊與乙○○並沒
    有仇恨，伊不應該說謊陷害她等語，已經顯見證人戊○○、甲○○二人原於警訊
    中之陳述內容，均有明顯之瑕疵存在，不能遽採為認定被告犯罪事實之依據。再
    查，證人丁○○於本院調查中雖到庭證稱被告乙○○與她的朋友曾經有拿安非他
    命要賣給伊，但伊不要等語，然亦證稱被告乙○○沒有賣安非他命給伊過（此語
    與其先前曾於警訊中所陳述稱其自八十四年間開始，就陸陸續向乙○○購買安非
    他命一語迴異），當時安非他命是乙○○的朋友（真實姓名、年籍均不詳）拿出
    來的，乙○○的朋友講那個是糖果等語，亦即證明被告乙○○到證人丁○○住處
    之時，手中並無持有安非他命，且證人丁○○當時亦未向乙○○的朋友購買該包
    乙○○朋友口中所講的「糖果」，則被告乙○○與其朋友，彼二人是有無真欲販
    賣安非他命給予丁○○之意思？及被告乙○○的朋友當時手中持有安非他命的重
    量及價值為何？均非明確。則其時，究係因被告朋友與丁○○之間的一種言語戲
    虐情節？或係被告的朋友基於一種有償轉讓毒品安非他命之意思？亦非屬無疑，
    尚不能遽予以被告販賣第二級毒品重大情節視之，而認被告已有販賣安非他命事
    實存在。又查，本件經警扣案之安非他命一包，當時乃確是由證人戊○○交給被
    告乙○○持有，非係原屬於被告乙○○自己所有之安非他命，此情亦據證人戊○○於本院調查中結證屬實，故亦不能以本件扣案之安非他命，採為認定被告販賣
    安非他命之事實依據。此外，本件復查無其他積極證據，可足資證明被告確有販
    賣第二級毒品安非他命給甲○○及戊○○等人之犯行事實，核其犯罪嫌疑仍屬不
    足，此部分，尚不能夠具體證明其犯罪，本應為被告無罪判決之諭知，惟因本件
    公訴意旨，顯認此部分（販賣安非他命）與被告右揭有罪部分（持有安非他命經
    警查獲，並扣得安非他命一公克），屬有裁判上之實質一罪關係，爰不另為無罪
    之諭知，附此敘明。
四、至本件證人戊○○轉讓安非他命給予被告乙○○持有之犯行，應由檢察官依職權
    另行偵辦，非屬於本件起訴效力所及，附此敘明。
五、據上論斷，應依刑事訴訟法第二百九十九條第一項前段，毒品危害防制條例第十
    一條第二項、第十八條第一項前段，刑法第十一條前段、第二條第一項前段、第
    四十七條、修正後刑法第四十一條第一項前段，罰金罰鍰提高標準條例第二條，
    判決如主文。
本案經檢察官林秀敏到庭執行職務。
中      華      民      國      九十    年      三      月    二十六    日
                                臺灣桃園地方法院刑事第一庭
                                    法  官  呂  仲  玉
右正本證明與原本無異。
如不服本判決，應於判決送達後十日內向本院提出上訴狀( 應附繕本 )，上訴於
臺灣高等法院。
                                    書記官  劉  晨  輝
中        華        民        國   九十   年   四   月    三    日
論罪法條：
毒品危害防制條例第十一條
持有第一級毒品者，處三年以下有期徒刑、拘役或新臺幣五萬元以下罰金。
持有第二級毒品者，處二年以下有期徒刑、拘役或新臺幣三萬元以下罰金。
持有專供製造或施用毒品之器具者，處一年以下有期徒刑、拘役或新臺幣一萬元以下
罰金。
毒品危害防制條例第十八條第一項
查獲之毒品及專供製造或施用毒品之器具，不問屬於犯人與否，均沒收銷燬之。但合
於醫藥或研究之用者，得不予銷燬。


司法院資訊處製作；財團法人民間司法改革基金會備份。
